臺灣板橋地方法院刑事判決　　　　　　　92年度易字第2566號
公　訴　人　臺灣板橋地方法院檢察署檢察官
被　　　告　子○○
指定辯護人　本院公設辯護人　甲○○
被　　　告　壬○○
指定辯護人　本院公設辯護人　辛○○
上列被告等因詐欺等案件，經檢察官提起公訴（92年度偵字第67
13號），本院判決如下：
    主  文
子○○意圖供行使之用，而偽造有價證券，處有期徒刑貳年。如
附表四所示之本票壹紙沒收、如附表二編號1 、2 、附表三編號
1 、附表五編號2 至9 、附表七編號1 至4 、7 所示偽造「靳意
萍」之署押合計肆拾陸枚均沒收。
壬○○共同連續行使偽造私文書，足以生損害於他人，處有期徒
刑陸月，如易科罰金，以佰元折算壹日。如附表二編號1 、2
、附表三編號1 、附表五編號2 至9 、附表七編號1 至4 、7 所
示偽造「靳意萍」之署押合計肆拾陸枚均沒收。
    事  實
一、子○○、壬○○分別係址設臺北市○○區○○路298 巷23號
    6 樓之田固開發建設股份有限公司實際負責人及總經理，經
    由不知情之友人游隆彬、戊○○介紹，知悉丁○○、林義雄
    夫婦因無力負擔房屋貸款，欲出賣多間房屋，子○○、壬○○竟共同基於意圖為自己不法所有及行使偽造私文書之概括
    犯意聯絡，於民國87年9 月間某日，由子○○佯稱係「靳意
    萍」與壬○○共同向丁○○、林義雄夫婦二人佯稱有能力代
    為出售房屋，並處理有關房屋貸款轉貸之事宜，僅須廣告費
    新臺幣（下同）35萬元云云，使丁○○夫婦信以為真，於87
    年9 月9 日，在臺中市○○○路附近之友人游隆彬公司內，
    將如附表一編號1 至5 所示之房地，委託冒稱「靳意萍」之
    子○○、壬○○代為出售及辦理所有權移轉登記、銀行轉貸
    之手續，子○○、壬○○二人並言明於移轉所有權登記後20
    個銀行工作天內，將原貸款抵押權設定塗銷，取回原所有權
    人之借款條、本票等單據，且辦畢受讓人之轉貸手續，子○○、壬○○二人並推由子○○在具有私文書性質之如附表二
    編號1 所示之協議書（1 式4 份）上之「立協議書人」欄，
    接續偽造「靳意萍」之簽名1 枚並捺指印1 枚，又接續於該
    紙協議書上按捺指印4 枚（合計偽造「靳意萍」之署押24枚
    〈含簽名及指印〉），表示「靳意萍」與壬○○共同接受丁○○夫婦委任處理如附表一編號1 至5 所示房地之出售事宜
    之意思，足以生損害於靳意萍本人、丁○○夫婦及前開附表
    所示房地之所有人，再持上開偽造之協議書向丁○○夫婦行
    使之，致丁○○夫婦陷於錯誤，於簽定協議書時交付如附表
    三所示票面金額為35萬元之支票1 紙予子○○及壬○○作為
    廣告費，其二人再推由子○○於上開35萬元之支票背面偽造
    「靳意萍」之署押1 枚，表示係靳意萍本人背書之意，足以
    生損害於靳意萍本人、丁○○、支票發票人黃致和，並持以
    向銀行行使而如數兌現，詎壬○○、子○○將上開房地移轉
    登記於如附表一所示之名義買受人（即人頭）庚○○○等人
    後，迄未辦理塗銷原貸款抵押權設定登記，亦即未將原貸款
    名義人轉換為房地受讓人名義，丁○○始知受騙。
二、冒稱「靳意萍」之子○○、壬○○二人復承前概括犯意之聯
    絡，於87年9 月18日，在位於臺中市中山公園對面雅集茶藝
    館，再向丁○○夫婦詐稱：冒稱「靳意萍」之子○○本人願
    以1,500 萬元買受如附表一編號6 所示之房地，並移轉登記
    予壬○○之名義，其二人並保證以買賣價金其中之1,000 萬
    元，清償丁○○之銀行貸款，再支付餘款500 萬元予丁○○
    夫婦，但須作業費12萬元云云，丁○○夫婦因而與子○○、
    壬○○訂定如附表二編號2 所示之協議書，由壬○○出名買
    受上開房地，並委由冒稱「靳意萍」之子○○及壬○○二人
    辦理設定1,500 萬元之抵押貸款事宜，約定以其中1,000 萬
    元償還丁○○原抵押貸款，再給付餘款500 萬元予丁○○夫
    婦，其二人即推由子○○冒用「靳意萍」之名義，在具有私
    文書性質之如附表二編號2 所示之協議書上（共1 式4 份）
    之「受任人」欄，接續偽造「靳意萍」之簽名1 枚及捺指印
    1 枚（合計偽造「靳意萍」之署押8 枚），表示「靳意萍」
    受丁○○夫婦委任處理上開房地貸款轉貸事宜之意思，足以
    生損害於靳意萍本人及丁○○夫婦，再持上開偽造之協議書
    向丁○○夫婦行使之，致丁○○夫婦陷於錯誤，於簽定協議
    書時交付作業費12萬元予子○○及壬○○。嗣於87年11月9
    日，壬○○因另涉詐欺案件，經臺灣臺東地方法院檢察署檢
    察官向臺灣臺東地方法院聲請羈押，自該日起至88年2 月2
    日具保停止羈押前之期間，被羈押於臺灣臺東看守所，因而
    於該段在押期間切斷與子○○間之犯意聯絡，子○○見壬○○遭羈押，為免前開詐騙計畫中斷，即自行另起偽造有價證
    券以行使之犯意，向丁○○夫婦佯稱：壬○○臨時有事，上
    開房屋需變更移轉登記予庚○○○之名義，且因申請銀行貸
    款及資金周轉有所延誤，就餘款500 萬元部分，願簽發本票
    以為擔保，在未經庚○○○及靳意萍之同意，即冒用其二人
    名義，偽造如附表四所示具有價證券性質之本票1 紙，旋即
    交付予丁○○夫婦行使以為上開房屋買賣價金之擔保，足以
    生損害於庚○○○、靳意萍本人及丁○○夫婦。詎壬○○、
    子○○將上開房地過戶予庚○○○後，迄未辦理塗銷原貸款
    抵押權設定登記，亦未依約貸款1,500 萬元並交付丁○○價
    金5 百萬元，丁○○始知受騙。
三、嗣子○○與壬○○復承前概括犯意之聯絡，自87年11月2 日
    起至88年12月30日止（壬○○於其中87年11月9 日起至88年
    2 月2 日止期間，因羈押而切斷與子○○之犯意聯絡），連
    續多次在丁○○夫婦之住處，共同向丁○○夫婦詐稱：申請
    銀行貸款之事有所延誤，為免如附表一所示之房地因欠款遭
    原貸款銀行拍賣，且為辦理貸款轉貸手續須繳納費用為由，
    致丁○○夫婦又陷於錯誤，於如附表五所示之時間，陸續交
    付如附表五所示之金額（合計2,612,000 元）予子○○及壬○○，惟其二人僅分別於如附表六所示時間，繳納該附表所
    示之利息（合計707,174 元）以瞞騙丁○○夫婦，扣除前開
    已繳納之利息外，合計共詐得1,904,826 元（起訴書誤繕為
    2,612,000 元），且其二人於詐得上開金額之時，復承前偽
    造私文書以行使之概括犯意聯絡，推由子○○冒用「靳意萍
    」之名義，在如附表五編號2 至9 所示之時間，於具有私文
    書性質之收據上，連續偽造「靳意萍」之簽名各1 枚（合計
    偽造「靳意萍」之署押8 枚），表示係靳意萍收取如各該收
    據上所載之金額，並同意代為繳納銀行貸款利息及辦理銀行
    轉貸事宜之意思，足以生損害於靳意萍本人及丁○○夫婦。
四、其二人復承前概括犯意之聯絡，明知其二人並無資力清償借
    款，共同自87年9 月間起至88年5 月間止期間（壬○○於其
    中87年11月9 日起至88年2 月2 日止期間，因羈押而切斷與
    子○○之犯意聯絡），在丁○○夫婦之住處，以急須用款、
    借貸為由，陸續持如附表七所示之支票，向丁○○夫婦借款
    ，並推由子○○冒用「靳意萍」之名義，在如附表七編號1
    至4 、7 所示之支票背面，連續偽造「靳意萍」之簽名各1
    枚（合計偽造「靳意萍」之署押5 枚）後，背書交付予丁○○夫婦，表示係靳意萍同意依票載文義擔保付款之意思，足
    以生損害於靳意萍本人及丁○○夫婦，致丁○○夫婦又陷於
    錯誤而陸續交付如附表七所示同票面金額之款項予子○○及
    壬○○二人，子○○及壬○○合計詐得1,997,100 元。嗣子
    ○○又於如附表八所示之時間（該段期間壬○○因另案在押
    ），在丁○○夫婦之住處，再以急須用款、借貸為由，向丁○○夫婦借款，致丁○○夫婦又陷於錯誤，分別以周維銘、
    林義雄之名義匯款30萬元、40萬元予子○○所指定如附表八
    所示之帳戶，子○○又詐得70萬元，嗣經丁○○屢次催討無
    著，始知受騙。
五、案經丁○○訴請臺灣臺中地方法院檢察署檢察官呈請臺灣高
    等法院檢察署令轉臺灣板橋地方法院檢察署檢察官偵查起訴
    。
    理  由
一、按刑事訴訟法有關傳聞法則之規定，係自92年9 月1 日開始
    施行，本案證人即共同被告子○○（就被告壬○○而言，具
    證人身分）於偵查中、共同被告壬○○於偵查中（就被告子
    ○○而言，具證人身分）、證人即告訴人丁○○於警詢及偵
    查中、證人靳意萍於警詢時、庚○○○（被告子○○之妹妹
    ）、靳意志（被告子○○之弟弟）、戊○○（上開房地買賣
    之介紹人，已經具結）於偵查中所為之陳述，均係於新修正
    刑事訴訟法施行前依法所為，亦即係於舊法時期依法製作完
    成，原屬具有證據能力之筆錄，其等效力不受修正之新法規
    定所影響，且經被告子○○、壬○○及其辯護人於本院準備
    程序時表示不爭執其等陳述之證據能力（見本院卷(二)第116
    、157 頁），自得為證據。
二、上揭犯罪事實，業據被告子○○、壬○○二人均於本院審理
    時坦承不諱（見本院卷(二)94年9 月20日審判筆錄第46、47頁
    ），核與證人即告訴人丁○○於偵查中及本院審理時指證相
    符，復經證人即介紹人戊○○於偵查中及本院審理時（見臺
    灣臺中地方法院檢察署91年度偵字第8195號卷〈下稱偵卷(一)
    〉第52至55頁、本院卷(一)第295 至299 頁）、代書乙○○於
    本院審理時（見本院卷(一)第300 至304 頁）、被冒名人靳意
    萍於警詢時、庚○○○於偵查中證述明確（見臺灣臺中地方
    法院檢察署90年度發查續字第37號卷〈下稱發查續卷〉第16
    、17、96、97頁）、名義買受人張文昌於偵查中證述綦詳（
    見發查續卷第75、76頁），且有如附表一所示房地之建築改
    良物登記簿16紙、土地登記簿15紙、如附表三所示之代書黃
    致和簽發交付被告二人之35萬元支票1 紙、如附表二所示之
    協議書2 份、土地所有權狀、建物所有權狀各1 紙、土地建
    築物改良物買賣所有權移轉契約書12紙、建物登記謄本10紙
    、土地登記謄本14紙、催告存證信函1 紙、如附表五所示之
    利息收據9 紙、臺灣銀行本行支票4 紙、如附表七所示之支
    票7 紙、退票理由單3 紙、如附表八所示之匯款單2 紙、合
    作金庫放款相關貸放及保證資料查詢單4 紙（見臺灣臺中地
    方法院檢察署89年度發查字第998 號卷〈下稱發查卷〉第21
    至119 頁），如附表一編號5 所示房地之不動產買賣契約書
    1 份（見本院卷(一)第35至40頁）、合作金庫銀行西屯分行93
    年2 月20日合金西屯字第0930 000936 號函暨附件周正芬、
    周正娟、林于暖、游春英於該分行貸款之歷年繳交紀錄表各
    1 件（見本院卷(一)第113 至117 頁）、第七商業銀行股份有
    限公司刑事陳報狀暨附件丁○○於該銀行所有貸款之借據、
    本票、授信約定書及繳款明細表（見本院卷(一)第120 至130
    頁）、合作金庫永安分行93年2 月26日合金永安字第093000
    0985號函暨附件丁○○於該分行之保證債務貸款資料（如借
    款申請書、借據、申請書核准資料內容、放款貸放資料內容
    、授信約定書、臺灣臺中地方法院民事執行處通知、強制執
    行金額計算書分配表、徵信報告表、借戶（關係）存放款往
    來明細表、放款利率核定表、放款結清戶交易明細表等）（
    見本院卷(一)第136 至147 頁）、臺中縣太平地政事務所94年
    3 月9 日平地資字第0940001869號函暨附件土地登記公務用
    謄本、建物登記公務用謄本（見本院卷(一)第245 至259 頁）
    、合作金庫銀行北臺中分行93年3 月10日合金北臺中字第09
    40001186號函暨附件放款戶交易明細表（見本院卷(一)第266
    至268 頁）、如附表四所示之偽造本票影本1 紙（見本院卷
    (二)第44頁）、如附表一編號6 所示房地之不動產買賣契約書
    1 份（見本院卷(二)47至49頁）、有關附表五編號8 部分之臺
    灣銀行水湳分行94年7 月22日水湳營字第09400030031 號函
    暨附件存入憑條、支票影本（見本院卷(二)第135 至141 頁）
    附卷可稽，足認被告二人於本院最後審理時之自白與事實相
    符。至證人癸○○、丙○○雖均於本院審理時證稱：確係真
    心要購買房屋，且丁○○夫婦有同意要支付18萬元予癸○○
    云云，然依證人癸○○所證情節，即丁○○將房屋賣予癸○○，尚須支付癸○○18萬元，而癸○○僅須承接該房屋之貸
    款之情，顯與一般房屋買賣之交易常情不符，實難認為真實
    ，且證人癸○○所稱之貸款金額亦與被告子○○所稱不符，
    而證人癸○○從未繳交任何一期房貸利息，亦經證人癸○○
    證述明確；另證人丙○○所稱其每月收入僅1 至3 、4 萬元
    ，且其與癸○○係共同於臺東縣居住並工作，何以竟遠至臺
    中縣市購買房屋？且其本人亦皆未曾前往銀行辦理貸款之對
    保，甚至於本院問及貸款金額高達780 萬元之時，證人丙○○尚面露驚訝之情，脫口答稱：那麼高喔，我不知道等語（
    見本院卷(一)第320 頁），顯見其不知房屋貸款之金額，足徵
    證人癸○○、丙○○並無購買房屋之意，僅係被告子○○使
    用之人頭，用以詐騙告訴人丁○○夫婦無誤，是證人癸○○
    、丙○○前開證言，顯係臨訟編造偏袒被告子○○之詞，殊
    難採信。另證人庚○○○、己○○固亦於本院審理時證稱：
    庚○○○事前已同意子○○使用其名義簽發本票云云，然庚○○○已於事發之初即90年8 月2 日於偵查中證稱：（問：
    你有無購買臺中縣太平市○○路457 巷46號的房子？）搖頭
    。（問：你有無購買太平市○○○○街12號的房子？）搖頭
    。（問：子○○有無告訴過你，他用你的名字買了右述二棟
    房子？）搖頭等情明確（見發查續卷第97頁），且與被告子
    ○○於本院最後審理時之自白相符，是其事後於本院審理時
    ，於問及是否有同意被告子○○使用其名義簽發本票之問題
    ，時而點頭，時而搖頭之情，而證人己○○之證述亦斷斷續
    續又反覆不一，僅於聽聞「本票」2 字之時，隨即興奮重覆
    「本票」之詞，並反常以快速又連貫之詞稱：「他說要用我
    媽媽的名字簽本票」等語，顯係於開庭前經人教導之反應，
    再佐以證人庚○○○、己○○均有中度智障之情形，有殘障
    手冊2 紙在卷可參（見本院卷(二)資料），其二人顯不知何謂
    簽發本票，是其二人於本院審理時之證詞，既係經人教導所
    為，難認與事實相符，無足為信。綜上，本案事證明確，被
    告二人犯行均堪認定，應依法論科。
三、核被告子○○所為，係犯刑法第339 條第1 項之詐欺取財罪
    、同法第216 條、第210 條之行使偽造私文書罪及同法第20
    1 條之意圖供行使之用而偽造有價證券罪；被告壬○○所為
    ，係犯刑法第339 條第1 項之詐欺取財罪及同法第216 條、
    第210 條之行使偽造私文書罪。被告子○○、壬○○二人就
    前開詐欺取財及偽造私文書之犯行（應排除被告壬○○於前
    述羈押期間，切斷與被告子○○之犯意聯絡部分），有犯意
    之聯絡及行為之分擔，均為共同正犯。被告二人推由被告子
    ○○先後於如附表二編號1 、2 所示之協議書上及被告子○○自行起意於如附表四編號1 所示之本票，偽造「靳意萍」
    署押之行為，分別係利用同一機會，在同一時地，本於單一
    犯意接續所為，實現同一犯罪構成要件之單一行為，均為接
    續犯，各屬單純一罪。又其偽造署押之行為，分別係偽造私
    文書、有價證券之部分行為，且其偽造私文書之低度行為為
    行使之高度行為、另行使偽造有價證券之低度行為為偽造之
    高度行為所吸收，皆不另論罪（公訴意旨認被告二人尚成立
    法第217 條偽造署押罪部分，尚有誤會）。被告二人前開先
    後多次詐欺取財及行使偽造私文書之犯行，均時間緊接，方
    法相同，所犯係構成要件相同之罪，顯係基於概括犯意反覆
    為之，為連續犯，應依刑法第56條規定各論以一罪，並均加
    重其刑。被告子○○所犯連續詐欺取財罪、連續行使偽造私
    文書罪及意圖供行使之用而偽造有價證券罪，被告壬○○所
    犯連續詐欺取財罪、連續行使偽造私文書罪罪間，互有方法
    、結果之牽連關係，均為牽連犯，應依刑法第55條規定，就
    被告子○○從較重之意圖供行使之用而偽造有價證券罪、被
    告壬○○從較重之連續行使偽造私文書罪處斷。又檢察官雖
    未就被告子○○偽造有價證券以行使之犯行提起公訴，惟此
    部分與起訴部分有如前述牽連犯之裁判上一罪關係，並經蒞
    庭檢察官提出補充理由書請求併予審理（至被告壬○○，嗣
    經蒞庭檢察官當庭減縮有關偽造有價證券部分，見本院卷(二)
    第10 1頁、本院卷(二)所附94年9 月20日審判筆錄第43頁），
    為起訴效力所及，本院自得併予審究；另起訴書所犯法條雖
    引用刑法第342 條之背信罪，已經蒞庭檢察官撤回此部分起
    訴法條（見本院卷(一)第175 頁），併此指明。又被告子○○
    偽造有價證券以行使之犯行固無足取，然其因一時短於思慮
    而致犯本罪，犯後並坦承犯行，尚具悔意，而其所犯意圖供
    行使而偽造有價證券罪之法定本刑為3 年以上10年以下有期
    徒刑，與其犯罪情節相較，實屬情輕法重，客觀上足以引起
    一般同情，顯有堪資憫恕之處，本院認縱處以法定最低刑度
    猶嫌過重，爰依刑法第59條規定減輕其刑，並依法先加後減
    之。爰審酌被告子○○、壬○○二人因一時貪念而為本件犯
    行，被告壬○○係受指使被告子○○指使，惡性較輕，及其
    二人犯罪之動機、目的、手段、所詐得之金額，兼衡其犯後
    坦承犯行，尚知悔改等一切情狀，分別量處如主文所示之刑
    ，並就被告壬○○部分諭知易科罰金之折算標準，以示懲儆
    。又如附表四編號1 所示之本票（含其上偽造之「庚○○○
    」、「靳意萍」之署押），係被告子○○偽造之有價證券，
    不問屬於被告靳意萍與否，應依刑法第205 條規定宣告沒收
    ；至如附表二編號1 、2 、附表三編號1 、附表五編號2 至
    9 、附表七編號1 至4 、7 所示偽造「靳意萍」之簽名及指
    印（合計46枚），均係偽造之署押，不問屬於被告子○○、
    壬○○與否，皆應依刑法第219 條規定宣告沒收。至上開署
    押所在之協議書、支票及收據等私文書本身，其中被告二人
    所持有之協議書部分（如附表二編號1 、2 部分），其上尚
    有告訴人丁○○、見證人游隆彬、戊○○等真正簽名所表示
    之意，可知該2 紙協議書並非全係偽造之私文書，其餘部分
    則均已因行使而非屬被告二人所有之物，故皆不予宣告沒收
    ，附此敘明。
據上論斷，應依刑事訴訟法第299 條第1 項前段，刑法第28條、
第56條、第201 條第1 項、第216 條、第210 條、339 條第1 項
、第55條、第205 條、第219 條，罰金罰鍰提高標準條例第1 條
前段、第2 條，判決如主文。
本案經檢察官鄧媛到庭執行職務。
中　　華　　民　　國　　94　　年　　10　　月　　27　　日
                  刑事第三庭    審判長法  官  李麗玲
                                      法　官　張兆光
                                      法　官　鄧雅心
上正本證明與原本無異。
如不服本判決應於送達後10日內向本院提出上訴狀，敘述上訴理
由，上訴於臺灣高等法院（須附繕本）。
                                      書記官  黃美雲
中　　華　　民　　國　　94　　年　　10　　月　　27　　日
附錄本案論罪科刑法條
中華民國刑法第201條
意圖供行使之用，而偽造、變造公債票、公司股票或其他有價證
券者，處3 年以上10年以下有期徒刑，得併科3 千元以下罰金。
行使偽造、變造之公債票、公司股票或其他有價證券，或意圖供
行使之用，而收集或交付於人者，處1 年以上7 年以下有期徒刑
，得併科3 千元以下罰金。
中華民國刑法第210條
偽造、變造私文書，足以生損害於公眾或他人者，處5 年以下有
期徒刑。
中華民國刑法第216條
行使第210 條至第215 條之文書者，依偽造、變造文書或登載不
實事項或使登載不實事項之規定處斷。
中華民國刑法第339條
意圖為自己或第三人不法之所有，以詐術使人將本人或第三人之
物交付者，處五年以下有期徒刑、拘役或科或併科1 千元以下罰
金。
以前項方法得財產上不法之利益或使第3人得之者，亦同。前二
項之未遂犯罰之。
附表一：
┌──┬─────────────────────┬────┬─────┐
│編號│房  地                                    │原所有人│名義買受人│
├──┼─────────────────────┼────┼─────┤
│ 1. │臺中縣太平市○○段777 地號土地（應有部分萬│周正娟（│庚○○○（│
│    │分之258）、 同段907 建號房屋（門牌號碼：臺│即丁○○│即子○○之│
│    │中縣太平市○○○○街12號）                │之姪女）│姊）      │
├──┼─────────────────────┼────┼─────┤
│ 2. │臺中縣太平市○○段777 地號土地（應有部分萬│周正芬（│張文昌、再│
│    │分之444）、 同段908 建號房屋（門牌號碼：臺│即丁○○│變更為李惠│
│    │中縣太平市○○○○街10號）                │之姪女）│妹（張文昌│
│    │                                          │        │為子○○之│
│    │                                          │        │友人、李惠│
│    │                                          │        │妹為子○○│
│    │                                          │        │之大嫂）  │
├──┼─────────────────────┼────┼─────┤
│ 3. │臺中縣太平市○○段73之9 地號土地（應有部分│林于暖（│先移轉登記│
│    │萬分之170）、 同段12522 建號房屋（門牌號碼│即丁○○│予朱文彬、│
│    │：臺中縣太平市○○街457 巷38號）          │之女）  │再移轉登記│
│    │                                          │        │予庚○○○│
│    │                                          │        │（即子○○│
│    │                                          │        │之姊）    │
├──┼─────────────────────┼────┼─────┤
│ 4. │臺中縣太平市○○段73之9 地號土地（應有部分│游春英（│庚○○○（│
│    │萬分之171）、 同段12525 建號房屋（門牌號碼│丁○○友│即子○○之│
│    │：臺中縣太平市○○路457 巷46號）          │人）    │姊）      │
├──┼─────────────────────┼────┼─────┤
│ 5. │臺中縣太平市○○段73之203 號土地（應有部分│許嫚真（│癸○○（即│
│    │全部）、同段11667 建號房屋（門牌號碼：臺中│即丁○○│子○○之大│
│    │縣太平市○○街457 北巷18弄3 號）          │之義女）│哥）      │
├──┼─────────────────────┼────┼─────┤
│ 6. │臺中市○區○村段213 之133 號土地（應有部分│丁○○  │庚○○○（│
│    │全部）、同段8652建號房屋（門牌號碼：臺中市│        │即子○○之│
│    │進化路647 號）                            │        │姊）      │
└──┴─────────────────────┴────┴─────┘
附表二：
┌──┬────┬───┬───────────────────┬───┐
│編號│簽約日期│文  書│偽造之署押                            │卷  頁│
├──┼────┼───┼───────────────────┼───┤
│ 1. │87.09.09│協議書│立協議書人欄上偽造「靳意萍」之簽名1 枚│發查卷│
│    │        │（1 式│及印文1 枚，又於協議書上偽造「靳意萍」│第53頁│
│    │        │4 份）│之印文4 枚（4 份協議書合計偽造「靳意萍│      │
│    │        │      │」之署押24枚；至協議書第2 行所書之靳意│      │
│    │        │      │萍，並非文書製作名義人之表示，僅係表示│      │
│    │        │      │乙方簽約人之姓名，為契約之內容，非屬偽│      │
│    │        │      │造部分）。                            │      │
├──┼────┼───┼───────────────────┼───┤
│ 2. │87.09.18│協議書│受任人欄上偽造「靳意萍」之簽名及印文各│發查卷│
│    │        │（1 式│1 枚（4 份協議書合計偽造「靳意萍」之署│第56、│
│    │        │4 份）│押8 枚）。                            │57頁  │
└──┴────┴───┴───────────────────┴───┘
附表三：
┌──┬─────┬───┬────┬───┬─────┬───┬───┐
│編號│支票號碼  │發票人│發 票 日│金  額│偽造之署押│付款人│卷  頁│
├──┼─────┼───┼────┼───┼─────┼───┼───┤
│ 1. │SL0000000 │黃致和│87.09.10│35萬元│「靳意萍」│第七商│發查卷│
│    │          │      │        │      │之簽名1 枚│業銀行│第52頁│
│    │          │      │        │      │（合計偽造│崇德分│      │
│    │          │      │        │      │署押1 枚）│行    │      │
└──┴─────┴───┴────┴───┴─────┴───┴───┘
附表四：
┌──┬─────┬────┬────┬────┬───────┬───┐
│編號│本票號碼  │ 日  期 │發 票 人│票面金額│偽造之署押    │卷  頁│
├──┼─────┼────┼────┼────┼───────┼───┤
│ 1. │684427    │發票日：│庚○○○│425 萬元│金額欄上偽造│本院卷│
│    │          │87.12.29│（代理人│        │  「庚○○○」│(二)第44│
│    │          │        │靳意萍）│        │  之印文1 枚。│頁    │
│    │          │到期日：│        │        │發票人欄上偽│      │
│    │          │88.01.20│        │        │  造「庚○○○│      │
│    │          │        │        │        │  」之簽名、印│      │
│    │          │        │        │        │  文各1 枚，又│      │
│    │          │        │        │        │  偽造「靳意萍│      │
│    │          │        │        │        │  」之簽名1 枚│      │
│    │          │        │        │        │  。          │      │
│    │          │        │        │        │於發票人地址│      │
│    │          │        │        │        │  欄更正處偽造│      │
│    │          │        │        │        │  「庚○○○」│      │
│    │          │        │        │        │  之印文1 枚。│      │
│    │          │        │        │        │→合計偽造「彭│      │
│    │          │        │        │        │靳意梅」之署押│      │
│    │          │        │        │        │4 枚，偽造「靳│      │
│    │          │        │        │        │意萍」之署押1 │      │
│    │          │        │        │        │枚。          │      │
└──┴─────┴────┴────┴────┴───────┴───┘
附表五：
┌──┬────┬─────┬───────┬─────────┬───┐
│編號│時  間  │金  額    │偽造之署押    │收據內容          │卷  頁│
├──┼────┼─────┼───────┼─────────┼───┤
│ 1. │87.11.02│20萬元    │無（收款人為廖│茲收到丁○○小姐新│發查卷│
│    │        │          │助富，未偽造他│臺幣貳拾萬元正    │第95頁│
│    │        │          │人署押）      │                  │      │
├──┼────┼─────┼───────┼─────────┼───┤
│ 2. │87.11.13│15萬元    │「靳意萍」之簽│茲收到周婉臻（婉係│發查卷│
│    │        │          │名1 枚        │宛之誤繕）君交付新│第96頁│
│    │        │          │              │臺幣壹拾伍萬元整，│      │
│    │        │          │              │代為處理太平段72之│      │
│    │        │          │              │203 及周正娟、游春│      │
│    │        │          │              │梅等房貸轉貸事宜等│      │
├──┼────┼─────┼───────┼─────────┼───┤
│ 3. │87.11.19│115,000元 │同  上        │茲收到周婉臻（婉係│發查卷│
│    │        │          │              │宛之誤繕）君交付新│第97頁│
│    │        │          │              │臺幣壹拾壹萬伍仟元│      │
│    │        │          │              │正，代處理合庫原貸│      │
│    │        │          │              │款1 期利息無誤，特│      │
│    │        │          │              │立此據以證明      │      │
├──┼────┼─────┼───────┼─────────┼───┤
│ 4. │87.11.27│30萬元    │同  上        │茲收到丁○○交付新│發查卷│
│    │        │          │              │臺幣拾萬元整，做│第98頁│
│    │        │          │              │為辦理第七商業銀行│      │
│    │        │          │              │庚○○○存款證明之│      │
│    │        │          │              │用，以便辦理進化北│      │
│    │        │          │              │路（係進化路之誤繕│      │
│    │        │          │              │）之貸款用途無誤，│      │
│    │        │          │              │銀貸完成後此款亦退│      │
│    │        │          │              │回                │      │
├──┼────┼─────┼───────┼─────────┼───┤
│ 5. │87.12.15│30萬元    │同  上        │茲收到丁○○代付新│發查卷│
│    │        │          │              │臺幣拾萬元正，做│第99頁│
│    │        │          │              │為七信貸款（信貸）│      │
│    │        │          │              │之前金無誤        │      │
├──┼────┼─────┼───────┼─────────┼───┤
│ 6. │88.01.30│32,000元  │同  上        │茲收到丁○○代付新│發查卷│
│    │（該收據│          │              │臺幣萬貳仟元，代│100 頁│
│    │誤繕為87│          │              │繳付第一信用合作社│      │
│    │年）    │          │              │許嫚真之房貸利息  │      │
├──┼────┼─────┼───────┼─────────┼───┤
│ 7. │88.04.19│21萬元    │同  上        │茲收到丁○○小姐交│發查卷│
│    │        │          │              │付新臺幣貳拾壹萬正│101 頁│
│    │        │          │              │，支付第七商業銀行│      │
│    │        │          │              │貸款利息無誤      │      │
├──┼────┼─────┼───────┼─────────┼───┤
│ 8. │88.06.09│120萬元   │同  上        │茲收到林義雄君交付│發查卷│
│    │        │          │              │臺灣銀行（水湳分行│102 、│
│    │        │          │              │）本票號碼分別FF27│103 頁│
│    │        │          │              │37815 、FF0000000 │      │
│    │        │          │              │、FF0000000 、FF27│      │
│    │        │          │              │37818 等肆張，總金│      │
│    │        │          │              │額新臺幣壹佰貳拾萬│      │
│    │        │          │              │元整，做為代理辦妥│      │
│    │        │          │              │周正芬、周正娟、林│      │
│    │        │          │              │于暖、游春英位於太│      │
│    │        │          │              │平市房屋合作金庫西│      │
│    │        │          │              │屯支庫承貸及轉貸手│      │
│    │        │          │              │續之利息部分。如立│      │
│    │        │          │              │據人未能於88年7 月│      │
│    │        │          │              │10日完成上項，則無│      │
│    │        │          │              │息退返上開金額，如│      │
│    │        │          │              │遇已完成對保及設定│      │
│    │        │          │              │，則須配合銀行放貸│      │
│    │        │          │              │日期，林君得以同意│      │
│    │        │          │              │順延之。          │      │
├──┼────┼─────┼───────┼─────────┼───┤
│ 9. │88.12.30│105,000元 │同  上        │茲收到丁○○君交付│發查卷│
│    │        │          │              │新台壹拾萬零伍仟元│104 頁│
│    │        │          │              │正，做為進化路轉貸│      │
│    │        │          │              │款之用無誤        │      │
├──┴────┴─────┴───────┴─────────┴───┤
│          合計：2,612,000元，合計偽造「靳意萍」之署押8 枚             │
└───────────────────────────────────┘
附表六：
┌──┬────┬────────┬──────────────┬───┐
│編號│繳息日期│繳納金額        │繳納之貸款                  │卷　頁│
│    │        │（利息及違約金）│                            │      │
├──┼────┼────────┼──────────────┼───┤
│ 1. │87.11.30│2,036＋29,037＝ │合作金庫西屯分庫之林于暖貸款│      │
│    │        │31,073元        │                            │      │
├──┼────┼────────┼──────────────┼───┤
│ 2. │88.02.26│33,098元（利息）│合作金庫西屯分庫之游春英貸款│      │
│    │        │                │                            │      │
├──┼────┼────────┼──────────────┼───┤
│ 3. │87.11.06│170,038＋20,908 │第七商業銀行之丁○○貸款    │      │
│    │        │＝190,946元     │                            │      │
├──┼────┼────────┼──────────────┼───┤
│ 4. │87.12.16│274,046 ＋10,305│同　上                      │      │
│    │        │＝284,351元     │                            │      │
├──┼────┼────────┼──────────────┼───┤
│ 5. │88.07.14│78,300＋24,184＝│同　上                      │      │
│    │        │102,484元       │                            │      │
├──┼────┼────────┼──────────────┼───┤
│ 6. │87.11.06│18,893＋2,323＝ │同  上                      │      │
│    │        │21,216元        │                            │      │
├──┼────┼────────┼──────────────┼───┤
│ 7. │87.12.16│30,449＋1,145＝ │同　上                      │      │
│    │        │31,594元        │                            │      │
├──┼────┼────────┼──────────────┼───┤
│ 8. │88.07.14│8,867＋3,545＝  │同　上                      │      │
│    │        │12,412元        │                            │      │
├──┴────┴────────┴──────────────┴───┤
│         合計：707,174元                                              │
└───────────────────────────────────┘
附表七：
┌──┬─────┬───┬────┬───┬─────┬───┬───┐
│編號│支票號碼  │發票人│發 票 日│金  額│偽造之署押│付款人│卷  頁│
│    │          │      │        │      │（背書人）│      │      │
├──┼─────┼───┼────┼───┼─────┼───┼───┤
│ 1. │AL0000000 │靳意志│87.09.30│35萬元│「靳意萍」│臺灣中│發查卷│
│    │          │      │        │      │之簽名1 枚│小企業│105 頁│
│    │          │      │        │      │          │銀行建│      │
│    │          │      │        │      │          │國分行│      │
├──┼─────┼───┼────┼───┼─────┼───┼───┤
│ 2. │AL0000000 │同  上│87.11.30│20萬元│同  上    │同上  │發查卷│
│    │          │      │        │      │          │      │106 頁│
├──┼─────┼───┼────┼───┼─────┼───┼───┤
│ 3. │MJ0000000 │田固開│88.01.31│30萬元│同  上    │同上  │發查卷│
│    │          │發建設│        │      │          │      │107 頁│
│    │          │股份有│        │      │          │      │      │
│    │          │有限公│        │      │          │      │      │
│    │          │司    │        │      │          │      │      │
├──┼─────┼───┼────┼───┼─────┼───┼───┤
│ 4. │AU0000000 │靳意志│88.02.08│15萬2 │同  上    │同上  │發查卷│
│    │          │      │        │千元  │          │      │108 頁│
├──┼─────┼───┼────┼───┼─────┼───┼───┤
│ 5. │MJ0000000 │田固開│88.03.20│20萬元│無        │同上  │發查卷│
│    │          │發建設│        │      │          │      │109 頁│
│    │          │股份有│        │      │          │      │      │
│    │          │有限公│        │      │          │      │      │
│    │          │司    │        │      │          │      │      │
├──┼─────┼───┼────┼───┼─────┼───┼───┤
│ 6. │MJ0000000 │同  上│88.03.31│42萬元│無        │同上  │發查卷│
│    │          │      │        │      │          │      │110 頁│
├──┼─────┼───┼────┼───┼─────┼───┼───┤
│ 7. │SCSA008325│根發清│88.05.15│35萬5 │「靳意萍」│臺灣中│發查卷│
│    │4         │潔有限│        │千1 百│之簽名1 枚│小企業│112 頁│
│    │          │公司  │        │元    │          │銀行三│      │
│    │          │      │        │      │          │重分行│      │
└──┴─────┴───┴────┴───┴─────┴───┴───┘
附表八：
┌──┬────┬────┬─────┬────────────┬───┐
│編號│匯款日期│匯款金額│匯款名義人│收款人及收款帳戶        │匯出匯│
│    │        │        │          │                        │款回條│
├──┼────┼────┼─────┼────────────┼───┤
│ 1. │87.12.15│30萬元  │周維銘    │靳意志之臺灣中小企銀建國│發查卷│
│    │        │        │          │分行帳號：00000000000   │113 頁│
├──┼────┼────┼─────┼────────────┼───┤
│ 2. │87.12.30│40萬元  │林義雄    │庚○○○第七商業銀行成功│發查卷│
│    │        │        │          │分行帳號：000000000000-0│114 頁│
└──┴────┴────┴─────┴────────────┴───┘
